Images des répertoires du notaire Louis Auguste Carlier pour l'étude XXXIV
Archives nationales de France
Images des répertoires du notaire Louis Auguste Carlier pour l'étude XXXIV
3 octobre 1832 - 13 avril 1846
MC/RE/XXXIV/15 - MC/RE/XXXIV/17
Etude XXXIV; Carlier, Louis-Auguste
3 registres
Archives nationales de France
Minutes et répertoires: la loi 2008-696 du 15 juillet 2008 relative aux archives a fixé à 75 ans à compter de la date de l'acte, ou à 25 ans à compter de la date du décès de l'intéressé si ce délai est plus bref, le délai de communication des minutes et répertoires des notaires; ce délai est porté à 100 ans à compter de la date de l'acte si le document se rapporte à un mineur (code du Patrimoine, articles L213-2, 4e d et 5e).
Autres documents de l'étude (dossiers de clients, comptabilité...): s'agissant d'archives privées, ces documents sont communicables selon les modalités fixées par le déposant ou le donateur.
Certains documents ne sont pas accessibles sous leur forme originale en raison de leur mauvais état de conservation.
Registres entrés aux Archives nationales en 1949.
Images des répertoires de l’étude XXXIV
Archives de l'étude XXXIV
répertoire d'officier public ministériel
- Répertoire chronologique pour la période du 3 octobre 1832 au 16 août 1836, 3 octobre 1832 - 16 août 1836; MC/RE/XXXIV/15; Un registre de 210 feuillets de papier manuscrits, hauteur 35 x largeur 25 cm, composé de cahiers foliotés par le notaire. Le registre est en bon état.
  Le répertoire contient les informations suivantes: 1. le n° de l'acte dans l'année; 2. date du jour; 3. nature de l'acte passé en brevet; 4. nature de l'acte passé en minute; 5. nom, prénom, domicile des parties, indication sur la situation et les prix des biens; 6. date d'enregistrement de l'acte; 7. droits d'enregistrement.
  Attention: seuls les actes passés en minute sont conservés; les actes mentionnés dans le répertoire comme passés en simple brevet (colonne 3) ne sont pas conservés par les notaires et ne sont donc pas versés au Minutier (ils sont remis aux clients).
  répertoire
  - Liste chronologique des actes pour la période du 3 octobre au 31 décembre 1832, 3 octobre - 31 décembre 1832; 1 r°-18 v°
  - Liste chronologique des actes pour la période du 2 janvier au 30 décembre 1833, 2 janvier - 30 décembre 1833; 18 v°-74 v°
  - Liste chronologique des actes pour la période du 2 janvier au 31 décembre 1834, 2 janvier - 31 décembre 1834; 75 r°-123 r°
  - Liste chronologique des actes pour la période du 2 janvier au 31 décembre 1835, 2 janvier - 31 décembre 1835; 123 r°-175 v°
  - Liste chronologique des actes pour la période du 2 janvier au 16 août 1836, 2 janvier - 16 août 1836; 176 r°-210 v°
- Répertoire chronologique pour la période du 16 août 1836 au 29 février 1844, 16 août 1836 - 29 février 1844; MC/RE/XXXIV/16; Un registre de 339 feuillets de papier manuscrits, hauteur 35 x largeur 25 cm, composé de cahiers foliotés par le notaire. Le registre est en mauvais état: il est dérelié, les premiers et les derniers feuillets sont volants. Quelques feuillets sont déchirés.
  - Liste chronologique des actes pour la période du 16 août au 31 décembre 1836, 16 août - 31 décembre 1836; 1 r°-19 r°
  - Liste chronologique des actes pour la période du 2 janvier au 30 décembre 1837, 2 janvier - 30 décembre 1837; 19 r°-62 v°
  - Liste chronologique des actes pour la période du 2 janvier au 31 décembre 1838, 2 janvier - 31 décembre 1838; 63 r°-106 v°
  - Liste chronologique des actes pour la période du 2 janvier au 31 décembre 1839, 2 janvier - 31 décembre 1839; 106 v°-150 v°
  - Liste chronologique des actes pour la période du 2 janvier au 30 décembre 1840, 2 janvier - 30 décembre 1840; 150 v°-195 r°
  - Liste chronologique des actes pour la période du 2 janvier au 31 décembre 1841, 2 janvier - 31 décembre 1841; 195 v°-233 v°
  - Liste chronologique des actes pour la période du 3 janvier au 31 décembre 1842, 3 janvier - 31 décembre 1842; 233 v°-276 r°
  - Liste chronologique des actes pour la période du 3 janvier au 30 décembre 1843, 3 janvier - 30 décembre 1843; 276 r°-333 v°
  - Liste chronologique des actes pour la période du 2 janvier au 29 février 1844, 2 janvier - 29 février 1844; 333 v°-339 v°
- Répertoire chronologique pour la période du 1er mars 1844 au 13 avril 1846, 1er mars 1844 - 13 avril 1846; MC/RE/XXXIV/17; Le répertoire comporte 99 feuillets et fait partie d' un registre de 340 feuillets de papier manuscrits, hauteur 35 x largeur 25 cm, composé de cahiers foliotés par le notaire. Le registre est en bon état.
  Le registre contient aussi le répertoire du notaire Augustin Massion pour la période du 14 avril 1846 au 3 juillet 1852.
  - Liste chronologique des actes pour la période du 1er mars au 31 décembre 1844, 1er mars - 31 décembre 1844; 1 r°-40 r°
  - Liste chronologique des actes pour la période du 1er janvier au 31 décembre 1845, 1er janvier - 31 décembre 1845; 40 r°-85 v°
  - Liste chronologique des actes pour la période du 2 janvier au 13 avril 1846, 2 janvier - 13 avril 1846; 85 v°-99 v°